# 请教陈版，关于企业合并中递延所得税资产负债的问题

提问人：ICMAgary 时间：2016-03-04 08:38:41
张志凤老师在 25 章企业合并中讲过：非同一控制下控股合并，购买日合并财务报表的编制中，要将子公司各项资产负债由账面调整到公允，而由此产生的递延所得税资产/负债对应资本公积 以固定资产为例（当固定资产公允大于账面） 借：固定资产 贷：资本公积 借：资本公积 贷：递延所得税负债 可是在所得税这一章中，又提到了子公司资产负债调整过程中产生的递延所得税资产/负债对应商誉 小弟实在看不懂这两者之间的区别在哪里？到底什么时候对应资本公积，什么时候对应商誉呢？

回答人：chenyiwei
资本公积只是合并报表编制过程中出现的一个中间过程而已，最终会与购买方的长期股权投资抵销的，合并报表层面的最终合并结果中不会出现资本公积。最终合并报表层面，这些递延所得税资产／负债的最终结果就是对商誉或负商誉的调整。

提问人：自然肥 666666 时间：2018-01-25 22:35:20
陈老师。请教：确认递延所得税负债后，如何理解后续计提折旧时要相应转回递延所得税负债？

回答人：chenyiwei
后续计提折旧时计入合并报表的损益（包括与评估增值部分对应的折旧）。所以递延所得税负债转回时，对应的贷方科目也是所得税费用（递延所得税费用），这样保持了折旧费用与所得税费用在利润表中的配比关系。